Minutes et répertoires du notaire Pierre I PICHON, 14 janvier 1465 - 14 avril 1493 (étude XIX)
Archives nationales
- Minutes de Pierre I PICHON, 14 janvier 1465 - 14 avril 1493; MC/ET/XIX/1
  - Minutes. 1465, 14 janvier - 1493, 14 avril, 14 janvier 1465 - 14 avril 1493; MC/ET/XIX/1
    - Attestation par noble Denis de Giresmes, écuyer, selon laquelle Étienne Garnyer, soi-disant seigneur de Montglon, a dérobé à Martin, Clément, bourgeois de Paris, qui logeait dans l'hôtellerie de l'Écu de France à Paris, un cheval bayard d'une valeur de 6 ou 7 écus et qu'il l'a vendu., 16 février 1484; MC/ET/XIX/1
      Minutier central des notaires de Paris, Minutes du XVe siècle de l'étude XIX, inventaire analytique [5232 actes], par Claire Béchu, Florence Greffe et Isabelle Pebay, Paris, Archives nationales, 1993, p. 26 notice n° 104 (instrument de recherche imprimé dématérialisé dont la version intégrale est accessible en ligne par la rubrique 'Autres instruments de recherche', voir contexte dans le Plan d’orientation général - Notaires de Paris, guides thématiques du Minutier).
    - Obligation par noble Jean de La Granche, écuyer, seigneur de Cuisy, envers noble Jean Bauliard, licencié ès lois, avocat au Châtelet, pour la somme de 6 écus d'or en raison d'une rente en nature pesant sur sa seigneurie de Cuisy., 19 février 1484; MC/ET/XIX/1
      Minutier central des notaires de Paris, Minutes du XVe siècle de l'étude XIX, inventaire analytique [5232 actes], par Claire Béchu, Florence Greffe et Isabelle Pebay, Paris, Archives nationales, 1993, p. 26 notice n° 105 (instrument de recherche imprimé dématérialisé dont la version intégrale est accessible en ligne par la rubrique 'Autres instruments de recherche', voir contexte dans le Plan d’orientation général - Notaires de Paris, guides thématiques du Minutier).
    - Déclaration par Pierre Manessier, laboureur à Valenton, selon laquelle le 22 juin 1476, en tant que fermier des cens et rentes de Valenton et de Limeil en Brie pour l'abbaye de Saint-Maur-des-Fossés, il a reçu 8 s.p. des mains de Guillaume Lamy, seigneur de Loury, notaire et secrétaire du roi., 20 février 1484; MC/ET/XIX/1
      Au dos de l'acte du 6 février 1484 (n.st.), notice n° 99 de l'instrument de recherche imprimé.
      Minutier central des notaires de Paris, Minutes du XVe siècle de l'étude XIX, inventaire analytique [5232 actes], par Claire Béchu, Florence Greffe et Isabelle Pebay, Paris, Archives nationales, 1993, p. 26 notice n° 106 (instrument de recherche imprimé dématérialisé dont la version intégrale est accessible en ligne par la rubrique 'Autres instruments de recherche', voir contexte dans le Plan d’orientation général - Notaires de Paris, guides thématiques du Minutier).
    - Rachat par Jean Lasne, prêtre, chanoine de l'église Saint-Martin de Montmorency, de 11 s.p. de rente que noble Jean Braque, seigneur du Luat, avait le droit de prendre sur un de ses arpents de vigne à Montmorency, moyennant 11 1. 10 s.t., 20 février 1484; MC/ET/XIX/1
      Minutier central des notaires de Paris, Minutes du XVe siècle de l'étude XIX, inventaire analytique [5232 actes], par Claire Béchu, Florence Greffe et Isabelle Pebay, Paris, Archives nationales, 1993, p. 27 notice n° 107 (instrument de recherche imprimé dématérialisé dont la version intégrale est accessible en ligne par la rubrique 'Autres instruments de recherche', voir contexte dans le Plan d’orientation général - Notaires de Paris, guides thématiques du Minutier).
    - Vente par Robin Ausson, laboureur à Maisons-sur-Seine, à Pierre Ausson, son fils, laboureur à Bailleau-sous-Gallardon, d'une maison en ce lieu et de terres à Bailleau, au Coudray, moyennant 100 s.t. et le paiement de toutes les charges pesant sur ces biens., 25 février 1484; MC/ET/XIX/1
      Minutier central des notaires de Paris, Minutes du XVe siècle de l'étude XIX, inventaire analytique [5232 actes], par Claire Béchu, Florence Greffe et Isabelle Pebay, Paris, Archives nationales, 1993, p. 27 notice n° 108 (instrument de recherche imprimé dématérialisé dont la version intégrale est accessible en ligne par la rubrique 'Autres instruments de recherche', voir contexte dans le Plan d’orientation général - Notaires de Paris, guides thématiques du Minutier).
    - Titre nouvel par Jean Petit, tisserand en toile à Sucy-en-Brie, pour une masure et un jardin en ce lieu, chargés envers les héritiers de Guillaume Leroy, prêtre, de 9 s.p. de rente., 25 février 1484; MC/ET/XIX/1; Détérioré par l'humidité
      Minutier central des notaires de Paris, Minutes du XVe siècle de l'étude XIX, inventaire analytique [5232 actes], par Claire Béchu, Florence Greffe et Isabelle Pebay, Paris, Archives nationales, 1993, p. 27 notice n° 109 (instrument de recherche imprimé dématérialisé dont la version intégrale est accessible en ligne par la rubrique 'Autres instruments de recherche', voir contexte dans le Plan d’orientation général - Notaires de Paris, guides thématiques du Minutier).
    - Bail pour neuf ans par noble Marie Piedebon, veuve d'Étienne de Gimont, seigneur de Margicourt et de Berville, à Jean Robineau, laboureur à Berville, de tous les champs lui appartenant en ce lieu, moyennant vingt-cinq setiers de grain par an., 26 février 1484; MC/ET/XIX/1; Détérioré par l'humidité
      Minutier central des notaires de Paris, Minutes du XVe siècle de l'étude XIX, inventaire analytique [5232 actes], par Claire Béchu, Florence Greffe et Isabelle Pebay, Paris, Archives nationales, 1993, p. 27 notice n° 110 (instrument de recherche imprimé dématérialisé dont la version intégrale est accessible en ligne par la rubrique 'Autres instruments de recherche', voir contexte dans le Plan d’orientation général - Notaires de Paris, guides thématiques du Minutier).
    - Testament de Jean Tertreau, examinateur au Châtelet., 5 mars 1484; MC/ET/XIX/1
      Minutier central des notaires de Paris, Minutes du XVe siècle de l'étude XIX, inventaire analytique [5232 actes], par Claire Béchu, Florence Greffe et Isabelle Pebay, Paris, Archives nationales, 1993, p. 27 notice n° 112 (instrument de recherche imprimé dématérialisé dont la version intégrale est accessible en ligne par la rubrique 'Autres instruments de recherche', voir contexte dans le Plan d’orientation général - Notaires de Paris, guides thématiques du Minutier).
    - Bail pour douze ans par noble Guillaume Lamy, seigneur de Loury, notaire et secrétaire du roi, à Michel et Simon Leroux, père et fils, laboureurs à Roissy, de l'hôtel et ferme de Pontillaut, moyennant des muids de grain et un pourceau gras., 10 mars 1484; MC/ET/XIX/1; Détérioré par l'humidité
      Minutier central des notaires de Paris, Minutes du XVe siècle de l'étude XIX, inventaire analytique [5232 actes], par Claire Béchu, Florence Greffe et Isabelle Pebay, Paris, Archives nationales, 1993, p. 27 notice n° 113 (instrument de recherche imprimé dématérialisé dont la version intégrale est accessible en ligne par la rubrique 'Autres instruments de recherche', voir contexte dans le Plan d’orientation général - Notaires de Paris, guides thématiques du Minutier).
    - Transport par Guillemette Delaforest, veuve de Jacques Brissart, laboureur à Paris, grand-rue Saint-Antoine, à Marie de Béthisy, veuve de Mathieu d'Auxy, de 10 s. 8 d.p. de rente, moyennant 8 l. 10 s. 8 d. p., 20 mars 1484; MC/ET/XIX/1; Détérioré par l'humidité
      A la suite: Du même jour. Promesse par Pierre Volant, boulanger à Paris, rue Saint-Martin, tuteur des enfants de Jean Lebreton, d'aider Marie de Béthisy à recouvrer cette rente.
      Minutier central des notaires de Paris, Minutes du XVe siècle de l'étude XIX, inventaire analytique [5232 actes], par Claire Béchu, Florence Greffe et Isabelle Pebay, Paris, Archives nationales, 1993, p. 27 notice n° 114 (instrument de recherche imprimé dématérialisé dont la version intégrale est accessible en ligne par la rubrique 'Autres instruments de recherche', voir contexte dans le Plan d’orientation général - Notaires de Paris, guides thématiques du Minutier).
    - Quittance donnée par [Robert] Grantgirart, à [Claude] de Culant, qui lui a payé 30 l.t. pour des travaux faits à un colombier., 28 mars 1484; MC/ET/XIX/1; Détérioré par l'humidité
      Minutier central des notaires de Paris, Minutes du XVe siècle de l'étude XIX, inventaire analytique [5232 actes], par Claire Béchu, Florence Greffe et Isabelle Pebay, Paris, Archives nationales, 1993, p. 27 notice n° 115 (instrument de recherche imprimé dématérialisé dont la version intégrale est accessible en ligne par la rubrique 'Autres instruments de recherche', voir contexte dans le Plan d’orientation général - Notaires de Paris, guides thématiques du Minutier).
    - Déclaration selon laquelle Denis Drouet, marchand drapier au Mans, a eu lecture du testament de Jean Tertreau, examinateur au Châtelet, portant legs à Jeanne Tertreau, sa soeur, veuve de Gervais Bourrane, marchand drapier au Mans., 28 mars 1484; MC/ET/XIX/1
      Minutier central des notaires de Paris, Minutes du XVe siècle de l'étude XIX, inventaire analytique [5232 actes], par Claire Béchu, Florence Greffe et Isabelle Pebay, Paris, Archives nationales, 1993, p. 27 notice n° 116 (instrument de recherche imprimé dématérialisé dont la version intégrale est accessible en ligne par la rubrique 'Autres instruments de recherche', voir contexte dans le Plan d’orientation général - Notaires de Paris, guides thématiques du Minutier).
    - Accord pour fin de procès passé entre nobles Jean Bauliard l'aîné et Jean Bauliard le jeune, frères, licenciés ès lois, avocats en Parlement, d'une part, et Simone Ducastel, veuve de Jean de Bois-Aubert, écuyer, demeurant à Sourdun, d'autre part, au sujet du fief du Boschet-de-Sourdun., 5 avril 1484; MC/ET/XIX/1; Détérioré par l'humidité
      Minutier central des notaires de Paris, Minutes du XVe siècle de l'étude XIX, inventaire analytique [5232 actes], par Claire Béchu, Florence Greffe et Isabelle Pebay, Paris, Archives nationales, 1993, p. 28 notice n° 117 (instrument de recherche imprimé dématérialisé dont la version intégrale est accessible en ligne par la rubrique 'Autres instruments de recherche', voir contexte dans le Plan d’orientation général - Notaires de Paris, guides thématiques du Minutier).
    - Notoriété établie par Jean Centz, Denisot Dutrou et Pierre Garnot, laboureurs à Neuilly-sur-Marne, au sujet d'Alard Dupont, laboureur à Neuilly, et de Pierre Gourlay, qui gardait ses brebis., juin 1484; MC/ET/XIX/1; Date effacée. Détérioré par l'humidité
      Minutier central des notaires de Paris, Minutes du XVe siècle de l'étude XIX, inventaire analytique [5232 actes], par Claire Béchu, Florence Greffe et Isabelle Pebay, Paris, Archives nationales, 1993, p. 28 notice n° 118 (instrument de recherche imprimé dématérialisé dont la version intégrale est accessible en ligne par la rubrique 'Autres instruments de recherche', voir contexte dans le Plan d’orientation général - Notaires de Paris, guides thématiques du Minutier).
    - Accord pour fin de procès au sujet de la succession de Jeanne de Nogent, femme de Guillaume Méresse, passé entre Colin de Nogent, Gillet de Nogent, Toussaint Jaquet et Jeanne de Nogent, sa femme, d'une part, et Charles d'Orgemont, procureur général au Châtelet, représentant Jeanne et Anne Méresse, filles mineures de la défunte., 22 août 1484; MC/ET/XIX/1
      Minutier central des notaires de Paris, Minutes du XVe siècle de l'étude XIX, inventaire analytique [5232 actes], par Claire Béchu, Florence Greffe et Isabelle Pebay, Paris, Archives nationales, 1993, p. 28 notice n° 119 (instrument de recherche imprimé dématérialisé dont la version intégrale est accessible en ligne par la rubrique 'Autres instruments de recherche', voir contexte dans le Plan d’orientation général - Notaires de Paris, guides thématiques du Minutier).
    - Titre nouvel par Jean Morin, laboureur de vigne à Paris, rue du Temple, pour un demi-arpent de vigne au Mesnil-Mautemps, chargé d'un minot d'avoine et de 5 d.p. de cens., 5 janvier 1485 - 6 janvier 1485; MC/ET/XIX/1; Détérioré par l'humidité
      S.d. Titre nouvel par Denise, veuve de Jean Parise, marchand et laboureur à Paris, rue Saint-Martin, pour trois quartiers de vigne à Pantin, chargés de 6 d.p. de cens et 3 s.p. de rente.
      1485 (n.st.), 9 janvier. Titre nouvel par Jean Duchesne, mesureur de grain en Grève à Paris, pour une maison et des vignes au Mesnil-Mautemps, chargées de trois setiers d'avoine et 4 s. 2 d.p. de cens.
      1485 (n.st.), 6 mars. Titres nouvels par Raouline Labourdière, veuve de Robin Lesueur dit Chemin, et Jean Lesueur, laboureur à Poitronville, pour un quartier de vigne chacun, au Mesnil-Mautemps, chargé de 2 d.p. de cens.
      1485 (n.st.), 6 janvier. Autres titres nouvels pour des vignes à Belleville et au Mesnil-Mautemps par Jean Malemaison, laboureur à Paris, près la porte Saint-Martin, Antoine Paulmier, laboureur à Paris et Pierre Preudomme, jardinier à Paris.
      Minutier central des notaires de Paris, Minutes du XVe siècle de l'étude XIX, inventaire analytique [5232 actes], par Claire Béchu, Florence Greffe et Isabelle Pebay, Paris, Archives nationales, 1993, p. 28 notice n° 122 (instrument de recherche imprimé dématérialisé dont la version intégrale est accessible en ligne par la rubrique 'Autres instruments de recherche', voir contexte dans le Plan d’orientation général - Notaires de Paris, guides thématiques du Minutier).
    - Bail par noble Nicolas de La Chesnaye, maître d'hôtel du roi, et Étiennette Budé, sa femme, à Jean Delanoue, marchand menuisier à Tours, d'un ancien moulin, d'un étang et de terres sur les paroisses de Joué-lès-Tours et Balan, moyennant 4 l.t. de rente., 12 avril 1485; MC/ET/XIX/1
      Minutier central des notaires de Paris, Minutes du XVe siècle de l'étude XIX, inventaire analytique [5232 actes], par Claire Béchu, Florence Greffe et Isabelle Pebay, Paris, Archives nationales, 1993, p. 28 notice n° 123 (instrument de recherche imprimé dématérialisé dont la version intégrale est accessible en ligne par la rubrique 'Autres instruments de recherche', voir contexte dans le Plan d’orientation général - Notaires de Paris, guides thématiques du Minutier).
    - Quittance donnée par noble Jean de La Vernade à noble Jean Spifame et Antoinette Lamy, sa femme, de tout ce qui lui avait été promis aux termes de son contrat de mariage., 12 avril 1485; MC/ET/XIX/1
      Minutier central des notaires de Paris, Minutes du XVe siècle de l'étude XIX, inventaire analytique [5232 actes], par Claire Béchu, Florence Greffe et Isabelle Pebay, Paris, Archives nationales, 1993, p. 29 notice n° 124 (instrument de recherche imprimé dématérialisé dont la version intégrale est accessible en ligne par la rubrique 'Autres instruments de recherche', voir contexte dans le Plan d’orientation général - Notaires de Paris, guides thématiques du Minutier).
    - Bail pour dix ans par noble Claude Sanguin, vicomte de Neufchâtel, maître des comptes, à Robert de Lespinasse, abbé de Bruelles en Auvergne, d'une grande maison, rue Saint-Sauveur, à Paris, moyennant 22 l.t. de loyer annuel., 26 avril 1485; MC/ET/XIX/1
      Minutier central des notaires de Paris, Minutes du XVe siècle de l'étude XIX, inventaire analytique [5232 actes], par Claire Béchu, Florence Greffe et Isabelle Pebay, Paris, Archives nationales, 1993, p. 29 notice n° 125 (instrument de recherche imprimé dématérialisé dont la version intégrale est accessible en ligne par la rubrique 'Autres instruments de recherche', voir contexte dans le Plan d’orientation général - Notaires de Paris, guides thématiques du Minutier).
    - Donation par noble Guillaume de Rieux, écuyer, seigneur de Rieux, à sa fille, Jeanne, et à son gendre, Christophe de Plailly, seigneur de Bertrand-Fossé, maréchal des logis, de la seigneurie de Nogentel, au pays de Brie., 2 mai 1485; MC/ET/XIX/1
      Minutier central des notaires de Paris, Minutes du XVe siècle de l'étude XIX, inventaire analytique [5232 actes], par Claire Béchu, Florence Greffe et Isabelle Pebay, Paris, Archives nationales, 1993, p. 29 notice n° 126 (instrument de recherche imprimé dématérialisé dont la version intégrale est accessible en ligne par la rubrique 'Autres instruments de recherche', voir contexte dans le Plan d’orientation général - Notaires de Paris, guides thématiques du Minutier).
    - Renouvellement de donation concernant Guillaume RIEUX, écuyer seigneur de Rieux., 2 mai 1485; MC/ET/XIX/1
      donation; Rieux, Guillaume
    - Vente par Thomasse, veuve de Jean Coulombier, laboureur à Meudon, Jean Coulombier l'aîné, Jean Coulombier le jeune et Pierre Coulombier, laboureurs à Meudon, ses fils, à noble Antoine Sanguin, d'une maison et d'une masure à Meudon, moyennant 44 l.t., 15 mai 1485; MC/ET/XIX/1; Détérioré par l'humidité
      A la suite: Du même jour. Prise à bail par Jean Coulombier le jeune des biens ci-dessus, moyennant 3 s.p. de rente envers Antoine Sanguin.
      Minutier central des notaires de Paris, Minutes du XVe siècle de l'étude XIX, inventaire analytique [5232 actes], par Claire Béchu, Florence Greffe et Isabelle Pebay, Paris, Archives nationales, 1993, p. 17 notice n° 25 (instrument de recherche imprimé dématérialisé dont la version intégrale est accessible en ligne par la rubrique 'Autres instruments de recherche', voir contexte dans le Plan d’orientation général - Notaires de Paris, guides thématiques du Minutier).
    - Placement pour deux ans chez Pierre Soult le jeune, laboureur à Nogent-sur-Marne, de Colin Lescuyer, âgé de onze ans, par ses tuteurs, Jean Baudon, habitant de Nogent, et Étienne Soult, laboureur en ce lieu., 25 mai 1485; MC/ET/XIX/1
      Minutier central des notaires de Paris, Minutes du XVe siècle de l'étude XIX, inventaire analytique [5232 actes], par Claire Béchu, Florence Greffe et Isabelle Pebay, Paris, Archives nationales, 1993, p. 29 notice n° 128 (instrument de recherche imprimé dématérialisé dont la version intégrale est accessible en ligne par la rubrique 'Autres instruments de recherche', voir contexte dans le Plan d’orientation général - Notaires de Paris, guides thématiques du Minutier).
    - Accord pour fin de procès passé entre Guillaume Leséneschal, marchand drapier et bourgeois de Paris, et ses gendre et enfants, Robert d'Autun, marchand bonnetier et bourgeois de Paris, Jeanne Leséneschal, sa femme, et Jean Leséneschal, au sujet de la succession de Jeannette, sa première femme., 25 mai 1485; MC/ET/XIX/1
      Minutier central des notaires de Paris, Minutes du XVe siècle de l'étude XIX, inventaire analytique [5232 actes], par Claire Béchu, Florence Greffe et Isabelle Pebay, Paris, Archives nationales, 1993, p. 29 notice n° 127 (instrument de recherche imprimé dématérialisé dont la version intégrale est accessible en ligne par la rubrique 'Autres instruments de recherche', voir contexte dans le Plan d’orientation général - Notaires de Paris, guides thématiques du Minutier).
    - Procès-verbal dressé par les notaires, de l'absence de Jacquet Anthoine de son domicile alors qu'il y avait convoqué Guillaume Haire, marchand et bourgeois de Paris, pour assister à l'expertise d'une pièce de toile litigieuse., 25 mai 1485; MC/ET/XIX/1
      Minutier central des notaires de Paris, Minutes du XVe siècle de l'étude XIX, inventaire analytique [5232 actes], par Claire Béchu, Florence Greffe et Isabelle Pebay, Paris, Archives nationales, 1993, p. 29 notice n° 129 (instrument de recherche imprimé dématérialisé dont la version intégrale est accessible en ligne par la rubrique 'Autres instruments de recherche', voir contexte dans le Plan d’orientation général - Notaires de Paris, guides thématiques du Minutier).
    - Attestation par Jean Houel, prévôt et garde de la justice de l'abbaye Saint-Denis au village de Plailly, et Toussaint Gaudet, laboureur à Plailly, selon laquelle le sceau et les seings manuels apposés sur des lettres qu'on leur a présentées, sont bien ceux de noble Christophe de Plailly, écuyer, seigneur du lieu., 31 mai 1485; MC/ET/XIX/1
      Minutier central des notaires de Paris, Minutes du XVe siècle de l'étude XIX, inventaire analytique [5232 actes], par Claire Béchu, Florence Greffe et Isabelle Pebay, Paris, Archives nationales, 1993, p. 29 notice n° 130 (instrument de recherche imprimé dématérialisé dont la version intégrale est accessible en ligne par la rubrique 'Autres instruments de recherche', voir contexte dans le Plan d’orientation général - Notaires de Paris, guides thématiques du Minutier).
    - Attestation par Charlot Delabaratte, courtier en vin à Paris, rue du Bourg-l'Abbé, Crépin Lechampenoys, courtier en vin, rue de la Mortellerie, et Jean de Fourquère, procureur au Châtelet, selon laquelle ils ont vu au cours de l'hiver précédent, en la taverne du Paon, à la pointe Saint-Eustache, Guillaume Cliquet, courtier en vin, et François Lebert, clerc de taverne, se mettre d'accord sur le paiement des frais d'un procès qui les opposait., 1er juin 1485; MC/ET/XIX/1
      Minutier central des notaires de Paris, Minutes du XVe siècle de l'étude XIX, inventaire analytique [5232 actes], par Claire Béchu, Florence Greffe et Isabelle Pebay, Paris, Archives nationales, 1993, p. 29 notice n° 131 (instrument de recherche imprimé dématérialisé dont la version intégrale est accessible en ligne par la rubrique 'Autres instruments de recherche', voir contexte dans le Plan d’orientation général - Notaires de Paris, guides thématiques du Minutier).
    - Vente par Jean Aux-Deux-Espées, marchand et bourgeois de Paris, et Jacqueline Delaporte, sa femme, à noble Claude Sanguin, vicomte de Neufchâtel, seigneur de Bosmont et de Coeuilly-la-Regnardière, de tous les biens qu'ils possèdent à Coeuilly par héritage de Nicolas de Condé, moyennant 137 l. 10 s.t., 4 juin 1485 - 26 juillet 1485; MC/ET/XIX/1
      A la suite: 1485, 26 juillet. Bail par Claude Sanguin aux époux Aux-Deux-Espées de tous ses biens à Coeuilly, moyennant 2 d.p. de cens.
      Minutier central des notaires de Paris, Minutes du XVe siècle de l'étude XIX, inventaire analytique [5232 actes], par Claire Béchu, Florence Greffe et Isabelle Pebay, Paris, Archives nationales, 1993, p. 29 notice n° 132 (instrument de recherche imprimé dématérialisé dont la version intégrale est accessible en ligne par la rubrique 'Autres instruments de recherche', voir contexte dans le Plan d’orientation général - Notaires de Paris, guides thématiques du Minutier).
    - Transport par noble Germaine Hesselin, veuve de noble Jean Bureau, chevalier, seigneur de Monglas, à son fils, noble Pierre Bureau, chevalier, seigneur de Monglas et trésorier de France, de deux cédulles portant créances, afin de rester quitte envers lui des sommes qu'il lui avait prêtées., 9 juin 1485; MC/ET/XIX/1
      Minutier central des notaires de Paris, Minutes du XVe siècle de l'étude XIX, inventaire analytique [5232 actes], par Claire Béchu, Florence Greffe et Isabelle Pebay, Paris, Archives nationales, 1993, p. 30 notice n° 133 (instrument de recherche imprimé dématérialisé dont la version intégrale est accessible en ligne par la rubrique 'Autres instruments de recherche', voir contexte dans le Plan d’orientation général - Notaires de Paris, guides thématiques du Minutier).
    - Titre nouvel par Michel de Gournay, laboureur et manouvrier à Servon, pour une moitié de maison et ses dépendances en ce lieu, chargées de 32 s.p. de rente envers Guillemette, veuve de Jean Leveau, sergent à cheval au Châtelet., 18 juin 1485; MC/ET/XIX/1
      Minutier central des notaires de Paris, Minutes du XVe siècle de l'étude XIX, inventaire analytique [5232 actes], par Claire Béchu, Florence Greffe et Isabelle Pebay, Paris, Archives nationales, 1993, p. 30 notice n° 134 (instrument de recherche imprimé dématérialisé dont la version intégrale est accessible en ligne par la rubrique 'Autres instruments de recherche', voir contexte dans le Plan d’orientation général - Notaires de Paris, guides thématiques du Minutier).